【裁判字號】    98,審易,1529
【裁判日期】    980730
【裁判案由】    毒品危害防制條例
【裁判全文】
臺灣高雄地方法院刑事判決            98年度審易字第1529號
公  訴  人  臺灣高雄地方法院檢察署檢察官
被      告  甲○○
                    另案在臺灣高雄第二監獄執行中
上列被告因毒品危害防制條例案件，經檢察官提起公訴（98年度
毒偵字第3533號），本院改依協商程序審理，判決如下：
    主  文
甲○○施用第二級毒品，累犯，處有期徒刑陸月，如易科罰金，
以新臺幣壹仟元折算壹日。
    事實及理由
一、本件犯罪事實及證據，除犯罪事實「甲○○前因施用毒品案
    件，經台灣高雄地方法院於民國96年1 月26日，以95年度易
    字第2313號判處有期徒刑10月確定，經聲請減刑，甫於96年
    11月7 日執行完畢」更正為「甲○○曾因施用毒品案件，經
    本院以89年度毒聲字第4954號裁定送觀察、勒戒後，認有繼
    續施用毒品傾向，而由本院以89年度毒聲字第5750號裁定令
    入戒治處所施以強制戒治，復經本院以89年度毒聲字第9695
    號裁定停止戒治，於90年1 月18日釋放出戒治處所，而於90
    年7 月25日戒治期滿執行完畢。嗣其於前開強制戒治執行完
    畢釋放後5 年內，再犯施用毒品案件，經本院以92年度易字
    第1731號判決，判處有期徒刑8 月確定，與另案合併執行後
    ，於95年3 月26日執行完畢。又曾因毒品危害防制條例案件
    ，經本院以95年度易字第2313號判決，判處有期徒刑10月確
    定，嗣經本院以96年度聲減字第2829號裁定予以減刑，於96
    年11月7 日執行完畢」；「在不詳處所」更正為「在其高雄
    縣鳳山市○○街2 號之住處」；證據部分補充「被告甲○○
    於本院審理中之自白」外，餘均引用檢察官起訴書之記載，
    如附件。
二、本件被告業已認罪，並與檢察官於審判外達成協商之合意，
    渠等合意內容為：被告願受科刑範圍如主文所載。經核被告
    所為，係犯毒品危害防制條例第10條第2 項之施用第二級毒
    品罪，而被告有上述之前科紀錄乙情，有臺灣高等法院被告
    前案紀錄表在卷可稽，其受有期徒刑執行完畢，5 年內故意
    再犯本件最重本刑為有期徒刑以上之罪，為累犯，應依刑法
    第47條第1 項規定加重其刑。此外，上開協商合意內容，並
    無刑事訴訟法第455 條之4 第1 項所列不得認罪協商之情形
    ，本件既經檢察官聲請改依協商程序而為判決，本院爰不經
    言詞辯論，於協商合意範圍內為協商判決。
三、應適用之法條：刑事訴訟法第455 條之4 第2 項、第455 條
    之8 、第454 條第2 項，毒品危害防制條例第10條第2 項，
    刑法笫11條前段、第47條第1 項、第41條笫1 項前段。
四、本判決除有刑事訴訟法第455 條之4 第1 項第1 款、第2 款
    、第4 款、第6 款、第7 款所定情形之一，或違反同條第2
    項規定者外，不得上訴。
本案經檢察官陳麗琇到庭執行職務。
中    華    民    國    98    年    7     月    30    日
                  刑事第十庭    法  官  陳君杰
以上正本證明與原本無異。
如不服本判決應於收受判決後10日內向本院提出上訴書狀，並應
敘述具體理由。其未敘述上訴理由者，應於上訴期間屆滿後20日
內向本院補提理由書(均須按他造當事人之人數附繕本)「切勿逕
送上級法院」。
中    華    民    國    98    年    7     月    30    日
                                書記官  李承悌
附錄本判決論罪科刑法條全文：
毒品危害防制條例第10條第2項
施用第二級毒品者，處3年以下有期徒刑。
附件：
臺灣高雄地方法院檢察署檢察官起訴書
                                    98年度毒偵字第3533號
    被      告  甲○○  男  34歲（民國○○年○月○○日生）
                        住高雄縣鳳山市○○里○○街２號
                        國民身分證統一編號：Ｚ000000000號
上列被告因違反毒品危害防制條例案件，業經偵查終結，認應提
起公訴，茲敘述犯罪事實、證據並所犯法條如下：
        犯罪事實
一、甲○○前因施用毒品案件，經台灣高雄地方法院於民國96年
    1月26日，以95年度易字第2313號判處有期徒刑10月確定，
    經聲請減刑，甫於96年11月7日執行完畢。猶不知悔改，復
    基於施用第2級毒品甲基安非他命故意，於98年4月5日上午
    2時40分許採尿時回溯24小時內某時（扣除警力拘束時間）
    ，在不詳處所施用第2級毒品甲基安非他命，為警於98年4月
    5日上午1時28分許，在高雄市鹽埕區○○○○○路檢勤務攔
    檢循線查獲。
二、案經高雄市政府警察局鹽埕分局報告偵辦。
        證據並所犯法條
一、證據清單
┌─┬────────────┬───────────┐
│  │可證事實                │證據                  │
├─┼────────────┼───────────┤
│一│被告甲○○於98年4月5日上│1、被告於警詢中之供述 │
│  │午2時40分許採尿時回溯24 │   。                 │
│  │小時內某時（扣除警力拘束│2、高雄市政府警察局鹽 │
│  │時間），在不詳處所施用第│   埕分局毒品犯罪嫌疑 │
│  │2級毒品甲基安非他命。   │   人尿液採驗作業管制 │
│  │                        │   紀錄。             │
│  │                        │3、毒品尿液編號姓名對 │
│  │                        │   照表。             │
│  │                        │4、高雄市立凱旋醫院98 │
│  │                        │   年4月13日A00000000 │
│  │                        │   號濫用藥物尿液檢驗 │
│  │                        │   報告。             │
├─┼────────────┼───────────┤
│二│被告前因施用毒品案件，經│本署刑案資料查註記錄表│
│  │台灣高雄地方法院於96年1 │                      │
│  │月26日，以95年度易字第23│                      │
│  │13號判處有期徒刑10月確定│                      │
│  │，經聲請減刑，甫於96年11│                      │
│  │月7日執行完畢。         │                      │
└─┴────────────┴───────────┘
二、核被告所為，係犯毒品危害防制條例第10條第2項之罪嫌。
    被告於有期徒刑執行完畢後5年內再犯本案，為累犯，請
    依法加重其刑。
三、依毒品危害防制條例第23條第2 項、刑事訴訟法第251條第1
    項提起公訴。
    此   致
臺灣高雄地方法院
中    華    民    國    98    年    6     月    22    日
                              檢  察  官   乙  ○  ○
上正本證明與原本無異
中    華    民    國    98    年    6     月    25    日
                              書  記  官   鍾  惠  娟
所犯法條：
毒品危害防制條例第10條第2項
施用第一級毒品者，處 6 月以上 5 年以下有期徒刑。
施用第二級毒品者，處 3 年以下有期徒刑。


司法院資訊處製作；財團法人民間司法改革基金會備份。
